臺灣桃園地方法院刑事判決　　　　　　　100年度智易字第8號
公　訴　人　臺灣桃園地方法院檢察署檢察官
被　　　告　楊勝洪
選任辯護人　戴文進律師
被　　　告　胡瑞卿
選任辯護人　鍾淼雄律師
上列被告因違反著作權法等案件，經檢察官提起公訴（99年度偵
字第20316 號），本院判決如下：
    主  文
楊勝洪明知係侵害著作財產權之光碟重製物而散布，處有期徒刑
陸月，如易科罰金，以新臺幣壹仟元折算壹日。緩刑貳年。扣案
之「特攻聯盟」、「惡夜特警隊」光碟各壹片均沒收。
楊勝洪其餘被訴部分無罪。
胡瑞卿無罪。
    事  實
一、楊勝洪為址設於桃園縣中壢市○○路○ 段140 號「一大響影
    視社」之實際負責人，明知「惡夜特警隊」（起訴書誤載為
    「暗夜特警」，英文片名為Brooklyn's Finst）、「特攻聯
    盟」（Kick Ass）2 部DVD 影片，均係威望國際股份有限公
    司（下稱威望公司）所享有著作財產權之視聽著作，非經威
    望公司之同意或授權，不得擅自散布或意圖散布而持有，竟
    基於散布侵害著作財產權之重製光碟之犯意，於民國99年6
    月間，先自桃園縣中壢市之夜市內，以每張新臺幣（下同）
    100 元之代價，購得非法重製之「惡夜特警隊」、「特攻聯
    盟」盜版DVD 光碟各1 張後，於99年6 月30日晚間10時許，
    在「一大響影視社」以每張100 元之代價，售予威望公司之
    蒐證人員吳明樹，而散布上述侵害著作財產權之重製物。
二、案經威望公司訴由桃園縣政府警察局中壢分局報請臺灣桃園
    地方法院檢察署檢察官偵查起訴。
    理  由
壹、有罪部分：
一、證據能力方面：
  (一)按被告之自白，非出於強暴、脅迫、利誘、詐欺、疲勞訊問
    、違法羈押或其他不正之方法，且與事實相符者，得為證據
    ；被告陳述其自白係出於不正之方法者，應先於其他事證而
    為調查，該自白如係經檢察官提出者，法院應命檢察官就自
    白之出於自由意志，指出證明之方法，刑事訴訟法第156 條
    第1 項、第3 項定有明文。準此，被告楊勝洪對檢察官所提
    渠於警詢時及偵查中之供述，其證據能力並無意見（99年度
    審易字第27號卷第57頁參照），復本院亦查無有何顯然不正
    之方法取得情事，而悖於其自由意志，是被告前開供述得為
    證據，合先敘明。
  (二)次按被告以外之人（包括證人、鑑定人、告訴人、被害人及
    共同被告等）於審判外之陳述雖不符刑事訴訟法第159 條之
    1 至之4 等4 條之規定，而經當事人於審判程序同意作為證
    據，法院審酌該言詞陳述或書面陳述作成時之情況，認為適
    當者，亦得為證據；當事人、代理人或辯護人於法院調查證
    據時，知有刑事訴訟法第159 條第1 項不得為證據之情形，
    而未於言詞辯論終結前聲明異議者，視為有前項之同意，同
    法第159 條之5 定有明文。立法意旨在於傳聞證據未經當事
    人之反對詰問予以核實，原則上先予排除。惟若當事人已放
    棄反對詰問權，於審判程序中表明同意該等傳聞證據可作為
    證據；或於言詞辯論終結前未聲明異議，基於尊重當事人對
    傳聞證據之處分權，及證據資料愈豐富，愈有助於真實發見
    之理念，且強化言詞辯論主義，使訴訟程序得以順暢進行，
    上開傳聞證據亦均具有證據能力。查本件下列所引用之被告
    以外之人於審判外之陳述，因公訴人、被告楊勝洪及其辯護
    人均表示不爭執其證據能力（本院卷第61頁），復本院認其
    作成之情形並無不當情形，經審酌後認為適當，故前開審判
    外之陳述得為證據，併此敘明。
  (三)本案扣案之「特攻聯盟」、「惡夜特警隊」光碟各1 片之證
    據能力：
  1.按所謂「陷害教唆」，係指行為人原不具犯罪之故意，純因
    司法警察或調查者之設計教唆，始萌生犯意，而實行犯罪構
    成要件之行為者而言。因係以引誘或教唆犯罪之不正當手段
    ，使原無犯罪故意之人萌生犯意而實行犯罪行為，再蒐集犯
    罪證據，予以逮捕偵辦，手段顯然違反憲法對於基本人權之
    保障，且已逾越偵查犯罪之必要程度，對於公共利益之維護
    並無意義，因此所取得之證據資料，應不具有證據能力。至
    刑事偵查技術上所謂之「釣魚」，則指對於原已犯罪或具有
    犯罪故意之人，以設計引誘之方式，使其暴露犯罪事證，而
    加以逮捕或偵辦者而言。此之所謂「釣魚」純屬偵查犯罪技
    巧之範疇，並未違反憲法對於基本人權之保障，且於公共利
    益之維護有其必要性，故依「釣魚」方式所蒐集之證據資料
    ，非無證據能力（最高法院92年度台上字第4558號、98年度
    台上字第1441、628 、673 號判決意旨參照）。
  2.就本案扣案之「特攻聯盟」、「惡夜特警隊」光碟各1 片，
    被告楊勝洪前於100 年3 月8 日準備程序固曾辯稱係經陷害
    教唆取得，應無證據能力云云（99年度審易字第27號卷第61
    頁參照）。惟被告楊勝洪於本院審理中已坦承犯行，與其辯
    護人俱不再爭執此部分物證之證據能力（本院卷第60、61頁
    參照）。且查：就扣案「特攻聯盟」、「惡夜特警隊」光碟
    之取得過程，業據證人即威望公司法務專員吳明樹警詢時證
    稱：當時伊前往「一大響影視社」向被告楊勝洪說要購買新
    的片子，被告就從櫃臺上拿出目錄給伊看，伊發現目錄中有
    伊公司代理目前正在電影院上映之「特攻聯盟」、「惡夜特
    警隊」等電影，而該兩片光碟威望公司尚未授權給別人發行
    ，伊當下向被告說要購買該兩片光碟，被告就從牆上一個隱
    藏陳列架上將該兩片光碟拿給伊（99年度偵字第20316 號卷
    第22、23頁），於本院審理時經交互詰問證稱：伊於99年6
    月30日當天詢問是否有「特攻聯盟」、「惡夜特警隊」，被
    告就直接於當場賣該兩片盜版光碟給伊等語明確（本院卷第
    91頁及反面），則顯然被告楊勝洪於證人吳明樹前去查證之
    前，本即備有該兩片盜版光碟伺機散布予不特定人之犯意存
    在，並非出於證人吳明樹之陷害教唆後始起意為之甚明，是
    上開扣案光碟自有證據能力。
  (四)本院以下所引用之其餘非供述證據，均與本件事實具有自然
    關聯性，且核屬書證、物證性質，又查無事證足認有違背法
    定程序或經偽造、變造所取得等證據排除之情事，復經本院
    依刑事訴訟法第164 條、第165 條踐行書證、物證之調查程
    序，況公訴人及被告、辯護人對此部分之證據能力亦均不爭
    執（本院卷第60、61頁參照），是堪認均有證據能力。
二、認定被告楊勝洪有罪所憑之證據及理由：
    上揭犯罪事實，業據被告楊勝洪於本院審理中坦承不諱，核
    與證人即威望公司法務專員吳明樹於警詢及本院交互詰問時
    證述情節相符（99年度偵字第20316 號卷第20-28 頁；本院
    卷第86-97 頁），此外並有桃園縣政府警察局龜山分局扣押
    筆錄、桃園縣政府警察局龜山分局扣押物品目錄表、桃園縣
    政府警察局龜山分局扣押物品收據（99年度偵字第20316 號
    卷第41-45 頁）、著作權證明資料（99年度偵字第20316 號
    卷第47之1 頁- 第57頁之1 ）、威望國際股份有限公司之公
    司登記資料（99年度偵字第20316 號卷第58頁）、一大響視
    聽社之商業登記基本資料（99年度偵字第20316 號卷第59頁
    ）附卷可稽，及「特攻聯盟」、「惡夜特警隊」盜版光碟各
    1 片扣案可佐，足認被告楊勝洪基於任意性之自白，核與事
    實相符，自堪予以採信。本件事證明確，應依法論科。
三、論罪科刑：
  (一)核被告楊勝洪所為，係犯著作權法第91條之1 第3 項前段、
    第2 項之明知係侵害著作財產權之光碟重製物而散布罪。按
    著作權法第3 條第1 項第12款規定：「散布：指不問有償或
    無償，將著作之原件或重製物提供公眾交易或流通。」，則
    著作權法所稱之「散布」，係指現實占有著作原件或重製物
    之一方所為提供交易或流通之單方行為，既不須有相對之一
    方為承諾之意思表示，亦不以買賣雙方意思相互合致完成交
    易為必要。此與刑事特別法中所稱「販賣」行為，須以買受
    人確實基於購買目的進行交易，並與賣方之意思合致而完成
    特定物之交付，始能認為販賣行為既遂之情形迥然有別，二
    者非可混為一談。是以本案縱係由喬裝買家之吳明樹基於蒐
    證之目的，而出面與被告進行交易，仍無礙於被告楊勝洪前
    揭散布犯罪之成立（臺灣高等法院臺中分院96年度上易字第
    1754號刑事判決同此意旨）。又被告意圖散布而持有盜版光
    碟片之低度行為，應為散布之高度行為所吸收，不另論罪。
    又被告以單一散布行為，侵害著作財產權人之數著作財產權
    ，係一行為觸犯數罪名，為同種想像競合犯，應從一重之明
    知係侵害著作財產權之光碟重製物而散布罪論處。
  (二)爰審酌被告楊勝洪明知扣案之「特攻聯盟」、「惡夜特警隊
    」係非法重製之盜版影音光碟片，竟仍散布之，漠視著作權
    人為著作所投注之大量心力，輕易以散布盜版品之手段攫取
    著作權人應得之利益，嚴重侵害他人權利，且被告楊勝洪前
    已有違反著作權法犯行，此有臺灣高等法院被告前案紀錄表
    （本院卷第6-9 頁）、本院89年度易字第459 號刑事判決、
    臺灣桃園地方法院檢察署88年度偵字第14903 號起訴書、臺
    灣桃園地方法院檢察署96年度調偵字第35號緩起訴處分書、
    本院92年度易字第322 號刑事判決附卷可稽（本院卷第23-2
    7 頁參照），素行非佳，惟念其犯後已坦承犯行並與告訴人
    達成和解，此有和解書1 份附卷可稽（本院卷第98頁參照）
    ，再兼衡依卷附被告楊勝洪之全戶戶籍資料及其二子之衛生
    署桃園療養院診斷證明書（本院卷第62-65 頁），堪認被告
    楊勝洪自陳其犯罪動機係因其二子均罹患精神疾病、需扶養
    照護而經濟困窘一情尚非子虛，又本件散布之盜版光碟數量
    僅有兩片等一切情狀，量處如主文所示之刑，並諭知易科罰
    金之折算標準。
  (三)又被告楊勝洪前未曾因故意犯罪受有期徒刑以上刑之宣告，
    ，此有臺灣高等法院被告前案紀錄表1 份存卷可按（本院卷
    第6-9 頁參照），犯後坦承犯行，深具悔意，並勇於接受處
    罰，並已與告訴人威望公司達成和解，有和解書附卷可憑（
    本院卷第98頁），告訴代理人亦表示對本件量刑無意見；又
    被告所育二子皆罹患精神疾病，此有前開被告楊勝洪之全戶
    戶籍資料及其二子之衛生署桃園療養院診斷證明書在卷可按
    （本院卷第62-65 頁），若遽予執行刑罰，其子女之撫育、
    教養亦難謂無虞，被告經此偵審程序教訓及刑之宣告，應能
    知所警惕，信無再犯之虞，本院因認對被告所宣告之刑，以
    暫不執行為適當，爰併予宣告緩刑2 年，以啟自新。
  (四)末按扣案之非法重製之視聽著作DVD 光碟重製物「特攻聯盟
    」、「惡夜特警隊」，均係供犯本案著作權法第91條之1 第
    3 項、第2 項之明知係侵害著作財產權之重製光碟而散布罪
    所用之物，爰依著作權法第98條但書規定，均宣告沒收。
貳、無罪部分：
一、公訴意旨另以：楊勝洪明知「刺客公敵」（Killers ）DVD
    影片亦係威望公司所享有著作財產權之視聽著作，非經威望
    公司之同意或授權，不得擅自散布或意圖散布而持有，竟基
    於散布侵害著作財產權之重製光碟之犯意，於99年7 月間某
    日，先自桃園縣中壢市之夜市內，以100 元之代價，購得非
    法重製之「刺客公敵」DVD 光碟1 張後，與在「一大響影視
    社」任職之胡瑞卿共同基於散布侵害著作財產權之重製光碟
    之犯意聯絡，於99年7 月22日晚間7 時25分許，由胡瑞卿在
    「一大響影視社」內，將前述非法重製之「刺客公敵」DVD
    光碟，以100 元之價格，售予喬裝顧客之吳明樹，而為警當
    場查獲，因認被告楊勝洪、胡瑞卿均涉犯著作權法第91條之
    1 第3 項、第2 項之明知係侵害著作財產權之光碟重製物而
    散布罪嫌。
二、按犯罪事實應依證據認定之，無證據不得認定犯罪事實；又
    不能證明被告犯罪者，應諭知無罪之判決，刑事訴訟法第15
    4 條第2 項、第301 條第1 項分別定有明文。再按事實之認
    定，應憑證據，如未能發現相當證據，或證據不足以證明，
    自不能以推測或擬制之方法，為裁判基礎；且認定不利於被
    告之事實須依積極證據，苟積極證據不足為不利於被告事實
    之認定時，即應為有利於被告之認定；另認定犯罪事實所憑
    之證據，雖不以直接證據為限，間接證據亦包括在內，然無
    論直接證據或間接證據，其為訴訟上之證明，須於通常一般
    之人均不致有所懷疑，而得確信其為真實之程度者，始得據
    之為有罪之認定，倘其證明尚未達到此一程度，而有合理之
    懷疑存在，無從使事實審法院得有罪之確信時，即應由法院
    為諭知被告無罪之判決，最高法院40年台上字第86號、30年
    上字第816 號、76年台上字第4986號著有判例要旨可資參照
    。復按刑事訴訟法第156 條第2 項規定，被告或共犯之自白
    ，不得作為有罪判決之唯一證據，仍應調查其他必要之證據
    ，以察其是否與事實相符；其立法旨意乃在防範被告或共犯
    自白之虛擬致與真實不符，故對自白在證據上之價值加以限
    制，明定須藉補強證據以擔保其真實性；而所謂補強證據，
    係指除該自白本身之外，其他足以證明該自白之犯罪事實確
    具有相當程度真實性之證據而言，雖所補強者，非以事實之
    全部為必要，但亦須因補強證據之質量，與自白之相互利用
    ，足使犯罪事實獲得確信者，始足當之，最高法院96年度台
    上字第1041號判決意旨亦可資參照。
三、檢察官認被告楊勝洪、胡瑞卿均涉犯著作權法第91條之1 第
    3 項、第2 項之明知係侵害著作財產權之光碟重製物而散布
    罪嫌，無非係以：被告楊勝洪之自白、被告胡瑞卿之供述、
    告訴代理人吳明樹於警詢中之指述、電影准演執照及授權資
    料各1 份、扣案之「刺客公敵」光碟1 片等，為其主要之論
    據。
四、訊據被告楊勝洪就上開犯行坦承不諱，惟其辯護人為其辯稱
    ：本案確實存有證人吳明樹之蒐證方法究係「陷害教唆」抑
    或「誘捕偵查」之爭議。被告胡瑞卿固坦承曾於上開時、地
    將該「刺客公敵」DVD 光碟交付予威望公司之蒐證人員吳明
    樹，惟堅決否認有何違反著作權法犯行，其辯護人復為其辯
    稱：本案「刺客公敵」光碟係吳明樹以「陷害教唆」之方式
    取得，應無證據能力。縱鈞院認為不構成「陷害教唆」，因
    為吳明樹顯無購買之真意，行為階段應僅止於未遂，而著作
    權法第91條之1 並無處罰未遂犯。況被告楊勝洪究竟是否有
    違法行為、其之前是去哪裡買該片、與吳明樹間之溝通過程
    ，被告胡瑞卿完全不知情，被告胡瑞卿只是很偶然當日去借
    網路並代為看店，因楊勝洪要去買便當，交代胡瑞卿如果吳
    明樹有來，就將該「刺客公敵」DVD 光碟交給吳明樹，並收
    取100 元，胡瑞卿根本沒有看過該片，胡瑞卿只是根據楊勝
    洪之交代把片子轉交給吳明樹，和楊勝洪間並無犯意聯絡，
    更何況該片不論是被告楊勝洪或胡瑞卿，均是特地將該片留
    給吳明樹，沒有散布之意思，因為不是要給不特定之顧客，
    被告二人之行為亦不該當於起訴法條之構成要件，請鈞院判
    處無罪等語。
五、經查：本案係因證人吳明樹在威望公司擔任法務專員之工作
    ，於99年4 月間以個人名義加入「一大響影視社」之會員，
    俾瞭解「一大響影視社」有無違法之情。於99年7 月22日晚
    間7 時25分許，證人吳明樹與證人李滿興即桃園縣政府警察
    局龜山分局小隊長持本院核發之搜索票前往「一大響影視社
    」，先由吳明樹喬裝顧客向在場之被告胡瑞卿詢問是否有「
    刺客公敵」，胡瑞卿即從櫃臺抽屜內取出非法重製之「刺客
    公敵」DVD 光碟1 片，吳明樹隨即通知在外埋伏之警員進入
    查扣等情，業據證人吳明樹、李滿興於本院審理時經交互詰
    問證述明確（本院卷第86-97 頁），核與被告胡瑞卿供述之
    情節相符，並有非法重製之「刺客公敵」DVD 光碟1 片扣案
    可佐，此部分之事實首堪認定。
六、按刑事法上所謂之「陷害教唆」係指行為人以「誘人入罪」
    之意思，對於一個「原無犯罪念頭」之人，經由明示或默示
    之意思表示，惹起被教唆人之犯罪決意，若苟行為人本即有
    犯罪之念頭，調查者或警察人員縱有實施「誘捕偵查」（釣
    魚）之方法，僅係讓其犯行「提前」浮現，並非藉此惹起行
    為之犯意，此則與「陷害教唆」不同，是誘捕偵查之方法如
    尚屬合乎法律規範之目的，並且不違背受教唆者之自由意志
    （即實施教唆者並無施用強暴、脅迫之手段），復不違反比
    例原則，則驅使巧妙之手段、方法，使潛在化之犯罪，浮出
    於水面上，而加以檢舉摘發，而未超越「許容限度」之情形
    ，在此情況下所取得之證據，並非不得作為認定犯罪之依據
    。是本件應審究者厥為：被告胡瑞卿、楊勝洪是否本即有散
    布該「刺客公敵」非法重製光碟之犯意？抑或本無散布該「
    刺客公敵」非法重製光碟之犯意，係經由吳明樹之挑唆，始
    萌生犯意？
七、就「刺客公敵」之洽談過程，業據證人吳明樹於本院審理時
    經交互詰問證稱：99年4 月間伊加入「一大響影視社」會員
    ，剛開始是先租架上的片，比較熟之後會跟被告楊勝洪閒聊
    、會去櫃臺坐。99年6 月間，伊曾經向被告楊勝洪探詢是否
    有威望公司「刺客公敵」、「決戰巴黎」這些較有名的片子
    ，因為伊在架上沒有看到，因為這些片子是威望公司發行賣
    座比較好的，被告楊勝洪說沒有「刺客公敵」，「刺客公敵
    」當時在市面上找不到正版的片子。99年6 月30日伊向被告
    楊勝洪問有無「惡夜特警隊」、「特攻聯盟」，這兩部被告
    楊勝洪有，就直接拿給伊，當時也有問「刺客公敵」，只是
    那時候被告楊勝洪沒有這部片，伊有跟被告楊勝洪說伊想看
    片子，並不是只有問「惡夜特警隊」、「特攻聯盟」、「刺
    客公敵」這三部，另外還有包括其他公司的片子。後來伊於
    99年7 月22日當天直接去「一大響影視社」問被告胡瑞卿有
    無「刺客公敵」，被告胡瑞卿就直接自櫃臺抽屜拿出來給伊
    ，伊之前沒有在「一大響影視社」看過被告胡瑞卿等語（本
    院卷第90頁反面至第97頁參照）。
八、共同被告楊勝洪經分離審判程序、告以不自證己罪之拒絕證
    言權及偽證之處罰後結證稱：99年6 月30日交給吳明樹「惡
    夜特警隊」、「特攻聯盟」兩部片子時，店內並沒有「刺客
    公敵」的片子。那時候吳明樹跟伊強調沒有「刺客公敵」、
    沒有新片，就不想租了，想要換別家，伊就說儘量幫吳明樹
    找找看，留住客人，因為吳明樹每兩、三天就會來店裡一次
    ，算是常客。伊有建議吳明樹可以去夜市買，但吳明樹說沒
    有空。99年7 月22日之前，吳明樹最近一次到「一大響影視
    社」的時間是7 月份下旬，那時伊說去夜市有看到「刺客公
    敵」，問吳明樹還要不要那部片子，吳明樹說要。99年7 月
    22日當天晚上伊要去買晚餐，那天胡瑞卿剛好來，交代吳明
    樹來的話，抽屜裡面有一部「刺客公敵」，要交給吳明樹，
    要收100 元，因為怕胡瑞卿找不到片子。如果吳明樹沒有來
    拿，也不會將該片「刺客公敵」賣給別人，因為吳明樹有特
    別強調要來買那部片子，一定會來拿，所以特別留給吳明樹
    等語（本院卷第131-137 頁參照）。
九、互核上開證人吳明樹及楊勝洪之陳述，可知證人吳明樹自99
    年4 月間起即加入「一大響影視社」之會員，經常至店裡租
    片，甚至在櫃臺與被告楊勝洪小坐、閒聊，儼然已成店裡之
    熟客並取信於被告楊勝洪。吳明樹向被告楊勝洪探詢時，「
    一大響影視社」內並無「刺客公敵」非法重製光碟，此與前
    開被告楊勝洪遭認定有罪部分係店裡本即備有該兩片「暗夜
    特警」、「特攻聯盟」盜版光碟伺機散布予不特定人之情形
    迥然不同。再就查獲經過觀之，證人吳明樹於99年7 月22日
    當天，直接至「一大響影視社」問被告胡瑞卿有無「刺客公
    敵」該片光碟，未再詢問其他影片，被告胡瑞卿就直接自「
    櫃臺抽屜」而非「牆上隱藏陳列架」拿出「刺客公敵」交付
    吳明樹，亦與上開被告楊勝洪遭認定有罪部分有異。而本次
    搜索行動亦僅扣得該「刺客公敵」光碟，此外並未查獲其他
    盜版光碟，亦據證人李滿興證述明確（本院卷第88頁反面參
    照）。堪認被告楊勝洪陳述伊係為了服務、挽留熟客吳明樹
    ，始至夜市購入該部盜版「刺客公敵」光碟，99年7 月22日
    因適有事外出，故特地交代來店幫忙之被告胡瑞卿將該部「
    刺客公敵」交付吳明樹，該部「刺客公敵」係因吳明樹之要
    求特別為其購置並保留、存放，待其前來始行交付一情，應
    非子虛。
十、證人吳明樹雖稱並未向被告楊勝洪「訂購」該片盜版「刺客
    公敵」光碟、亦未教唆被告楊勝洪前往夜市購買云云，惟按
    陷害教唆者惹起被教唆人之犯罪決意，不以明示之意思表示
    為限，默示之意思表示亦足當之。證人吳明樹明知斯時市面
    上並無「刺客公敵」正版片，卻仍三番兩次向被告楊勝洪探
    詢，佯以亟欲觀賞之意願，甚至揚言若無新片考慮換別家等
    語，則在網路下載影片日趨便捷之時代，被告楊勝洪經營影
    片出租業本日益艱困，況被告楊勝洪尚需照護罹有精神疾病
    之二子，業如前述，則被告楊勝洪在挽留熟客之經濟、人情
    壓力下、若欲於斯時滿足證人吳明樹即時觀賞「刺客公敵」
    之需求，勢必需以盜版光碟為之，此亦顯為證人吳明樹所預
    見且為達蒐證目的而「樂觀其成」、「心照不宣」，堪認被
    告楊勝洪確實因證人吳明樹之行為始起念購入「刺客公敵」
    盜版光碟。再衡以證人吳明樹於99年7 月22日協同證人李滿
    興前往「一大響影視社」時，證人吳明樹係直接單就「刺客
    公敵」一片詢問在場之被告胡瑞卿，全無詢問其他影片，而
    現場亦未查獲其餘盜版光碟，顯然證人吳明樹亦預期並自信
    當天即可查獲「刺客公敵」一片，故亦已預先通知證人李滿
    興持搜索票一同前往，益徵證人吳明樹先前早已以默示之意
    思表示授意被告楊勝洪為其覓得盜版「刺客公敵」。是被告
    辯稱渠等並無散布「刺客公敵」盜版光碟犯意，係證人吳明
    樹要求後被告楊勝洪方起意購入等語，尚與常情相符，應堪
    採信。故本件應屬「陷害教唆」之情形，吳明樹因此取得之
    證據，對於公共利益之維護並無實益，應不具有證據能力。
    此外，復查無其他之積極證據，足以證明被告胡瑞卿、楊勝
    洪原本即具有散布盜版之「刺客公敵」光碟之犯意，而出於
    己意主動侵害他人之著作權，並使本院達到確信，故揆諸前
    開法律規定及判例意旨，自應為被告二人均無罪之諭知。
據上論斷，應依刑事訴訟法第299 條第1 項前段、第301 條第1
項，著作權法第91條之1 第3 項、第2 項、第98條，刑法第11條
、第55條、第41條第1 項前段、第74條第1 項第1 款，判決如主
文。
本案經檢察官梁光宗到庭執行職務。
中    華    民    國   100    年    8     月    5     日
                  刑事第六庭法  官  游智棋
以上正本證明與原本無異。
如不服本判決應於收受判決後10日內向本院提出上訴書狀，並應
敘述具體理由。其未敘述上訴理由者，應於上訴期間屆滿後20日
內向本院補提理由書（均須按他造當事人之人數附繕本）「切勿
逕送上級法院」。
                            書記官  陳育萱
中    華    民    國   100    年    8     月    5     日
附錄本案論罪科刑法條：
著作權法第91條之1
擅自以移轉所有權之方法散布著作原件或其重製物而侵害他人之
著作財產權者，處3 年以下有期徒刑、拘役，或科或併科新臺幣
50萬元以下罰金。
明知係侵害著作財產權之重製物而散布或意圖散布而公開陳列或
持有者，處3 年以下有期徒刑，得併科新臺幣7 萬元以上75萬元
以下罰金。
犯前項之罪，其重製物為光碟者，處6 月以上3 年以下有期徒刑
，得併科新臺幣20萬元以上2 百萬元以下罰金。但違反第87條第
4 款規定輸入之光碟，不在此限。
犯前二項之罪，經供出其物品來源，因而破獲者，得減輕其刑。
著作權法第98條
犯第91條至第93條、第95條至第96條之1 之罪，供犯罪所用或因
犯罪所得之物，得沒收之。但犯第91條第3 項及第91條之1 第3
項之罪者，其得沒收之物，不以屬於犯人者為限。